【裁判字號】    97,易,687
【裁判日期】    971008
【裁判案由】    毒品危害防制條例
【裁判全文】
臺灣士林地方法院刑事判決               97年度易字第687號
公  訴  人  臺灣士林地方法院檢察署檢察官
被      告  甲○○
                    現於台灣台北監獄台北分監執行
上列被告因毒品危害防制條例案件，經檢察官提起公訴（97年度
毒偵字第728 號），被告於本院準備程序中就被訴之事實為有罪
之陳述，經本院當庭裁定改依簡式審判程序審理並判決如下：
    主  文
甲○○施用第二級毒品，累犯，處有期徒刑陸月，如易科罰金以
新臺幣壹仟元折算壹日。
    事  實
一、甲○○前因施用毒品案件，經送觀察、勒戒後，認無繼續施
    用毒品之傾向後，於民國89年2月24日釋放出所，並經臺灣
    板橋地方法院檢察署檢察官以89年度毒偵字第1582號為不起
    訴處分確定；復因施用毒品案件，經依裁定令入戒治處所強
    制戒治，於91年6月24日停止戒治付保護管束，同年8月20日
    保護管束期滿執行完畢，並經臺灣板橋地方法院以90年度易
    字第3184號判決處有期徒刑6 月確定，於92年2 月19日執行
    完畢。復因施用毒品案件，經臺灣板橋地方法院以94年度易
    字第1396號判決處有期徒刑6 月確定，甫於95年8 月22日縮
    刑期滿執行完畢。詎其猶不知悔改，於前案強制戒治執行完
    畢釋放後5 年內再犯施用毒品罪，經法院判處罪刑確定後，
    復基於施用第二級毒品甲基安非他命之犯意，於97年1 月31
    日下午5 時許，在其臺北市○○區○○路2 段39號4 樓住處
    ，以將甲基安非他命置於吸食器內燒烤之方式，施用第二級
    毒品甲基安非他命，嗣於同年2 月2 日下午7 時30分許，為
    警持搜索票在上開住處查獲，經採尿送驗，始悉上情。
二、案經臺北市政府警察局松山分局報告臺灣士林地方法院檢察
    署檢察官偵查起訴。
    理  由
一、本件被告所犯非死刑、無期徒刑或最輕本刑有期徒刑3 年以
    上之罪，亦非高等法院管轄第一審案件，且於準備程序進行
    中，被告先就被訴事實為有罪之陳述，經告知被告簡式審判
    程式之旨，並聽取檢察官、被告之意見後，本院當庭裁定進
    行簡式審判程式，是本件之證據調查，依刑事訴訟法第273
    條之2 規定，不受同法第159 條第1 項、第16 1條之2 、第
    161 條之3 、第163 條之1 及第164 條至第170 條規定之限
    制，合先敘明。
二、上揭犯罪事實，業據被告於本院審理時坦承不諱，而被告經
    警於97年2 月2 日查獲採尿經送台灣尖端先進生技醫藥股份
    有限公司以氣相層析質譜儀檢驗法鑑驗結果，呈安非他命類
    甲基安非他命陽性反應，有該公司97年2 月27日實驗檢體編
    號AC30056 號（尿液檢體編號022550）濫用藥物檢驗報告（
    見臺灣士林地方法院檢察署97年度毒偵字第728 號偵查卷第
    16 頁） ，是被告自白施用第二級毒品甲基安非他命乙節應
    認與事實相符，足予採信，前開事實應堪認定。按毒品危害
    防制條例20條第3 項：「依前項規定為觀察、勒戒或強制戒
    治執行完畢釋放後，5 年後再犯第10條之罪者，適用本條前
    2 項之規定」。其所稱「5 年後再犯」，解釋上應僅限於施
    用第一級、第二級毒品者，於觀察、勒戒或強制戒治執行完
    畢釋放後5 年內，均未再為任何施用第一級、第二級毒品之
    犯行者，始足當之；倘5 年內曾經再犯，經依法追訴處罰，
    縱其第3 次（或第3 次以上）再度施用毒品之時間，在初犯
    受觀察、勒戒或強制戒治執行完畢釋放5 年以後，仍與「5
    年後再犯」之情形有別，且因已於「5 年內再犯」，顯見其
    再犯率甚高，原實施觀察、勒戒或強制戒治，已無法收其實
    效，即應由檢察官或少年法院（地方法院少年法庭）逕行依
    法追訴或裁定交付審理，最高法院95年度臺非字第303 號著
    有判決可資參照。本件被告於91年8 月20日停止強制戒治付
    保護管束期滿執行完畢後，復因施用毒品經臺灣板橋地方法
    院於94年11月30日以94年度易字第1396號判決處有期徒刑6
    月並經確定，再犯本件犯行，揆諸上揭判決說明，已非觀察
    、勒戒或強制戒治執行完畢釋放後，5 年後再犯，自應依法
    追訴處罰。
三、經查，人體施用甲基安非他命後，其主要代謝物中，未改變
    型態之甲基安非他命占施用劑量達43％，安非他命則約5 ％
    ；人體若係施用安非他命後，主要代謝物中則有未改變型態
    之安非他命，但無甲基安非他命，有法務部調查局93年5 月
    4 日調科壹字第093624139980號函可佐，足見人體若施用安
    非他命，其尿液代謝物不可能出現甲基安非他命，惟人體若
    施用甲基安非他命，其尿液代謝物除主要有甲基安非他命外
    ，亦可能有少量之安非他命，本案被告為警查獲採集之尿液
    係呈現甲基安非他命之陽性反應，依上開函示，被告應係施
    用甲基安非他命（起訴書係記載施用安非他命，應予更正）
    ，核先敘明。次查甲基安非他命為毒品危害防制條例所稱之
    第二級毒品，觀諸該條例第2 條第2 項第2 款規定甚明。核
    被告所為，係犯毒品危害防制條例第10條第2 項施用第二級
    毒品罪。被告因施用第二級毒品甲基安非他命而持有第二級
    毒品甲基安非他命之低度行為，為施用之高度行為所吸收，
    不另論罪。又被告有如事實欄所載之犯罪科刑及執行情形，
    此有臺灣高等法院被告前案紀錄表在卷可按，其係於受有期
    徒刑之執行完畢後，5 年內故意再犯本件有期徒刑以上之罪
    ，為累犯，應依刑法第47條第1 項之規定加重其刑。爰審酌
    被告已有施用毒品之前科，且經觀察、勒戒、強制戒治之治
    療程序，仍無法戒除毒癮復又觸犯本件犯行，顯示其無戒絕
    之決心，及施用毒品係傷害自身健康，所生危害非鉅，本件
    犯後曾逃匿經通緝到案，審理中坦承犯行，態度尚稱良好等
    一切情狀，量處如主文所示之刑，並諭知易科罰金之折算標
    準。
據上論斷，應依刑事訴訟法第273 條之1 第1 項、第299 條第1
項前段，毒品危害防制條例第10條第2 項，刑法第11條前段、第
47 條第1 項、第41條第1 項前段，判決如主文。
本案經檢察官翁偉倫到庭執行職務。
中    華    民    國    97    年    10    月    8     日
                  刑事第一庭法  官  賴邦元
以上正本證明與原本無異。
如不服本判決，應於收受送達後10日內向本院提出上訴書狀，其
未敘述上訴理由者，應於上訴期間屆滿後20日內向本院補提理由
書狀（均須按他造當事人之人數附繕本）。
                            書記官  游育慈
中    華    民    國    97    年    10    月    8     日
附錄本案論罪科刑法條之依據：
毒品危害防制條例第10條
施用第一級毒品者，處 6 月以上 5 年以下有期徒刑。
施用第二級毒品者，處 3 年以下有期徒刑。


司法院資訊處製作；財團法人民間司法改革基金會備份。
